<!DOCTYPE html PUBLIC "-//W3C//DTD XHTML 1.0 Transitional//EN" "http://www.w3.org/TR/xhtml1/DTD/xhtml1-transitional.dtd">
<html xmlns="http://www.w3.org/1999/xhtml">
<head>
	<meta http-equiv="Content-Type" content="text/html; charset=iso-8859-1" />
	<title>Ymmärrä suomea</title>
	<style type="text/css" media="all">@import "css/styles.css";</style>
	<script type="text/javascript" src="swfobject.js"></script>
</head>
<body class="font-medium">
	<div id="main-wrapper">
		<div id="topbar"></div>
		<div id="main-menu">
			<table cellspacing="0" cellpadding="0" border="0" class="add-links"><tr>
				<td class="item"><img class="raquo" src="i/raquo.gif" alt="" height="7" width="4" /><a href="/ymmarra/index.php?moduli=sanakirja">Sanakirja</a></td>
				<td class="item"><img class="raquo" src="i/raquo.gif" alt="" height="7" width="4" /><a href="/ymmarra/index.php?moduli=verbit">Verbiluettelo</a></td>
				<td class="item"><img class="raquo" src="i/raquo.gif" alt="" height="7" width="4" /><a href="/ymmarra/index.php?moduli=kielioppi">Kielioppi</a></td>
			</tr></table>
			<table cellspacing="0" cellpadding="0" border="0"><tr>
				<td class="item"><img class="raquo" src="i/raquo.gif" alt="" height="7" width="4" /><a href="/ymmarra/index.php">Etusivu</a></td>
				<td class="item"><img class="raquo" src="i/raquo.gif" alt="" height="7" width="4" /><a href="/ymmarra/index.php?moduli=tekstit">Lukutekstit</a></td>
			</tr></table>
		</div>
		<div id="content">
			<table cellspacing="0" cellpadding="0" border="0" id="content-wrapper"><tr>
				<td>
					<div id="left-menu">
												<div class="header-verb"><span>Verbit</span></div>
						<div class="menu">
								<div class="init"><a href="/ymmarra/index.php?moduli=verbit&kirjain=a">A</a></div>
								<div class="init"><a href="/ymmarra/index.php?moduli=verbit&kirjain=e">E</a></div>
								<div class="init"><a href="/ymmarra/index.php?moduli=verbit&kirjain=h">H</a></div>
								<div class="init"><a href="/ymmarra/index.php?moduli=verbit&kirjain=i">I</a></div>
								<div class="init"><a href="/ymmarra/index.php?moduli=verbit&kirjain=j">J</a></div>
								<div class="init"><a href="/ymmarra/index.php?moduli=verbit&kirjain=k">K</a></div>
								<div class="init"><a href="/ymmarra/index.php?moduli=verbit&kirjain=l">L</a></div>
								<div class="init"><a href="/ymmarra/index.php?moduli=verbit&kirjain=m">M</a></div>
								<div class="init"><a href="/ymmarra/index.php?moduli=verbit&kirjain=n">N</a></div>
								<div class="init"><a href="/ymmarra/index.php?moduli=verbit&kirjain=o">O</a></div>
								<div class="init"><a href="/ymmarra/index.php?moduli=verbit&kirjain=p">P</a></div>
								<div class="init"><a href="/ymmarra/index.php?moduli=verbit&kirjain=r">R</a></div>
								<div class="init"><a href="/ymmarra/index.php?moduli=verbit&kirjain=s">S</a></div>
								<div class="init"><a href="/ymmarra/index.php?moduli=verbit&kirjain=t">T</a></div>
								<div class="init"><a href="/ymmarra/index.php?moduli=verbit&kirjain=u">U</a></div>
								<div class="init"><a href="/ymmarra/index.php?moduli=verbit&kirjain=v">V</a></div>
								<div class="init"><a href="/ymmarra/index.php?moduli=verbit&kirjain=y">Y</a></div>
								<div class="init"><a href="/ymmarra/index.php?moduli=verbit&kirjain=Ä">Ä</a></div>
						</div>					</div>
				</td>
				<td>
					<div id="main-content">
						<div id="path">
							<a href=".">Etusivu</a> &gt; <a href="/ymmarra/index.php?moduli=verbit&kirjain=A">A</a>						</div>
													<h1>AVAUTUA</h1>
						<table cellspacing="0" cellpadding="0" border="0">
							<tr>
								<td colspan="2" style="padding-bottom:10px;"><strong>Aktiivin indikatiivi</strong></td>
							</tr>
							<tr>
								<td><pre>PREESENS                   
minä     avaudun           
sinä     avaudut           
hän      avautuu           
me       avaudumme         
te       avaudutte         
he       avautuvat         

PASSIIVI
         avaudutaan        

IMPERFEKTI                 
         avauduin          
         avauduit          
         avautui           
         avauduimme        
         avauduitte        
         avautuivat        

PASSIIVI
         avauduttiin       

PERFEKTI
olen     avautunut         
olet     avautunut         
on       avautunut         
olemme   avautuneet        
olette   avautuneet        
ovat     avautuneet        

PASSIIVI
on       avauduttu         

PLUSKVAMPERFEKTI
olin     avautunut         
olit     avautunut         
oli      avautunut         
olimme   avautuneet        
olitte   avautuneet        
olivat   avautuneet        

PASSIIVI
oli      avauduttu         
</pre></td>
								<td>&nbsp;&nbsp;&nbsp;</td>
								<td><pre>  KIELTOMUOTO
  en        avaudu
  et        avaudu
  ei        avaudu
  emme      avaudu
  ette      avaudu
  eivät     avaudu


  ei        avauduta

   
  en        avautunut
  et        avautunut
  ei        avautunut
  emme      avautuneet
  ette      avautuneet
  eivät     avautuneet


  ei        avauduttu


  en    ole avautunut
  et    ole avautunut
  ei    ole avautunut
  emme  ole avautuneet
  ette  ole avautuneet
  eivät ole avautuneet


  ei    ole avauduttu


  en    ollut  avautunut
  et    ollut  avautunut
  ei    ollut  avautunut
  emme  olleet avautuneet
  ette  olleet avautuneet
  eivät olleet avautuneet


  ei    ollut  avauduttu
</pre></td>
							</tr>
						</table>
						<table cellspacing="0" cellpadding="0" border="0">
							<tr>
								<td colspan="2" style="padding-bottom:10px;"><strong>Aktiivin konditionaali</strong></td>
							</tr>
							<tr>
								<td><pre>PREESENS
minä     avautuisin        
sinä     avautuisit        
hän      avautuisi         
me       avautuisimme      
te       avautuisitte      
he       avautuisivat      

PASSIIVI
         avauduttaisiin    

PERFEKTI
olisin   avautunut         
olisit   avautunut         
olisi    avautunut         
olisimme avautuneet        
olisitte avautuneet        
olisivat avautuneet        

PASSIIVI
olisi    avauduttu         
</pre></td>
								<td>&nbsp;&nbsp;&nbsp;</td>
								<td><pre> 
  en        avautuisi
  et        avautuisi
  ei        avautuisi
  emme      avautuisi
  ette      avautuisi
  eivät     avautuisi


  ei        avauduttaisi


  en    olisi  avautunut
  et    olisi  avautunut
  ei    olisi  avautunut
  emme  olisi  avautuneet
  ette  olisi  avautuneet
  eivät olisi  avautuneet


  ei    olisi  avauduttu
</pre></td>
							</tr>
						</table>
						<table cellspacing="0" cellpadding="0" border="0">
							<tr>
								<td colspan="2" style="padding-bottom:10px;"><strong>Aktiivin potentiaali</strong></td>
							</tr>
							<tr>
								<td><pre>PREESENS
minä     avautunen         
sinä     avautunet         
hän      avautunee         
me       avautunemme       
te       avautunette       
he       avautunevat       

PASSIIVI
         avauduttaneen     

PERFEKTI
lienen   avautunut         
lienet   avautunut         
lienee   avautunut         
lienemme avautuneet        
lienette avautuneet        
lienevät avautuneet        

PASSIIVI
lienee   avauduttu         
</pre></td>
								<td>&nbsp;&nbsp;&nbsp;</td>
								<td><pre> 
  en        avautune
  et        avautune
  ei        avautune
  emme      avautune
  ette      avautune
  eivät     avautune


  ei        avauduttane


  en    liene  avautunut
  et    liene  avautunut
  ei    liene  avautunut
  emme  liene  avautuneet
  ette  liene  avautuneet
  eivät liene  avautuneet


  ei    liene  avauduttu
</pre></td>
							</tr>
						</table>
						<table cellspacing="0" cellpadding="0" border="0">
							<tr>
								<td colspan="2" style="padding-bottom:10px;"><strong>Aktiivin imperatiivi</strong></td>
							</tr>
							<tr>
								<td><pre>PREESENS

(sinä)   avaudu            
(hän)    avautukoon        
(me)     avautukaamme      
(te)     avautukaa         
(he)     avautukoot        

PASSIIVI
         avauduttakoon     

PERFEKTI

ole      avautunut         
olkoon   avautunut         
olkaamme avautuneet        
olkaa    avautuneet        
olkoot   avautuneet        

PASSIIVI
olkoon   avauduttu         
</pre></td>
								<td>&nbsp;&nbsp;&nbsp;</td>
								<td><pre> 

  älä       avaudu
  älköön    avautuko
  älkäämme  avautuko
  älkää     avautuko
  älkööt    avautuko


  älköön    avauduttako



  älä      ole  avautunut
  älköön   olko avautunut
  älkäämme olko avautuneet
  älkää    olko avautuneet
  älkööt   olko avautuneet


  älköön   olko avauduttu
</pre></td>
							</tr>
						</table>
						<table cellspacing="0" cellpadding="0" border="0">
							<tr>
								<td colspan="2" style="padding-bottom:10px;"><strong>Verbin nominaalimuodot</strong></td>
							</tr>
							<tr>
								<td><pre>I INFINITIIVI              
Lyhyempi muoto:            
         avautua           

Pitempi muoto:             
         avautuakseni      
         avautuaksesi
         avautuakseen
         avautuaksemme
         avautuaksenne
         avautuakseen

III  INFINITIIVI           
inessiivi    avautumassa   
elatiivi     avautumasta   
illatiivi    avautumaan    
adessiivi    avautumalla
abessiivi    avautumatta   
instruktiivi avautuman     
                           
Passiivi
instruktiivi avauduttaman  
                           
                           
</pre></td>
								<td>&nbsp;&nbsp;&nbsp;</td>
								<td><pre>  II INFINITIIVI
  inessiivi     avautuessa
  instruktiivi  avautuen

  Passiivi
  inessiivi     avauduttaessa






  IV INFINITIIVI
  nominatiivi   avautuminen
  partitiivi    avautumista
  

  I PARTISIIPPI
  aktiivi       avautuva
  passiivi      avauduttava

  II PARTISIIPPI
  aktiivi       avautunut
  passiivi      avauduttu
</pre></td>
							</tr>
						</table>

					</div>
				</td>
			</tr></table>		</div>
		<div id="footer"><a href="http://www.oph.fi/"><img src="i/oph_logo_ymmarrasuomea.gif" width="157" height="35" alt="OPH" /></a></div>
	</div>
</body>
</html>
